臺灣臺南地方法院臺南簡易庭民事判決
111年度南小字第658號
原      告  新安東京海上產物保險股份有限公司台南分公司

法定代理人  曾淑惠  
訴訟代理人  徐聖弦  
            謝昀龍  
被      告  楊居進  
上列當事人間請求侵權行為損害賠償事件，經本院於民國111年5
月31日言詞辯論終結，判決如下：
    主    文
被告應給付原告新臺幣8,295元，及自民國111年5月15日起至清
償日止，按年息百分之5計算之利息。
訴訟費用新臺幣1,000元由被告負擔。
本判決得假執行。　
    事實及理由
一、本件被告經合法通知，未於言詞辯論期日到場，核無民事訴
    訟法第386條各款所列情形，爰依原告之聲請，由其一造辯
    論而為判決。
二、原告起訴主張：原告承保訴外人蔡欣璇所有之車牌號碼000-
    0000號自用小客車（下稱系爭小客車）車體損失險。被告於
    民國110年5月11日13時許，駕駛車牌號000-0000號自小客車
    ，行經臺南市○○區○○路000號阿一家具前，因未保持安全車
    距，自後追撞同向在前由訴外人林柏亨駕駛、正在停等紅燈
    之系爭小客車，致系爭小客車受損，被告應負全部過失責任
    。原告已依保險契約賠付系爭小貨車必要修復費用新臺幣（
    下同）8,295元（含烤漆4,685元、鈑金及工資3,610元）。
    爰依民法第184條第1項前段、第191條之2、保險法第53條第
    1項之規定，代位請求被告負侵權行為損害賠償責任等語。
    並聲明：被告應給付原告8,295元，及自起訴狀繕本送達翌
    日起至清償日止，按年息百分之5計算之利息。
三、被告未於言詞辯論期日到場，亦未提出書狀作何聲明或陳述
    。
四、本院判斷之理由：
　㈠原告主張其承保系爭小客車車體險，被告於110年5月11日駕
    車沿臺南市仁德區中山路由西往東方向行駛，行至該路段87
    1號前，自後追撞在其前方停等紅燈之系爭小客車，致系爭
    小客車受有損害，原告已給付修復系爭小客車之理賠金之事
    實，業據原告提出系爭小客車行車執照、汽車車損照片、臺
    南市政府警察局歸仁分局仁德分駐所道路交通事故當事人登
    記聯單(事後報案)、順益汽車股份有限公司估價單暨電子發
    票證明聯為證（見調解卷第19-29頁），並經本院依職權向
    臺南市政府警察局歸仁分局調取本件道路交通事故事後報案
    登記表、A3類道路交通事故調查紀錄表、道路交通事故現場
    圖、道路交通事故調查表㈠㈡、道路交通事故照片黏貼紀錄表
    核閱無誤（見調解卷第45-73頁）。被告已於相當時期受合
    法通知，未於言詞辯論期日到場作有利於己之陳述，亦未提
    出任何書狀或證據以供本院審酌，本院綜合上開事證，依調
    查證據之結果，堪信原告主張為真實可採。　
　㈡按因故意或過失，不法侵害他人之權利者，負損害賠償責任
    ；汽車、機車或其他非依軌道行駛之動力車輛，在使用中加
    損害於他人者，駕駛人應賠償因此所生之損害，民法第184
    條第1項前段、第191條之2前段分別定有明文。又汽車在同
    一車道行駛時，除擬超越前車外，後車與前車之間應保持隨
    時可以煞停之距離，不得任意以迫近或其他方式，迫使前車
    讓道；汽車行駛時，駕駛人應注意車前狀況及兩車並行之間
    隔，並隨時採取必要之安全措施，不得在道路上蛇行，或以
    其他危險方式駕車，道路交通安全規則第94條第1項及第3項
    亦有明定。被告駕車行至肇事地點未注意車前狀況並隨時採
    取必要之安全措施，以及未與前車保持隨時可以煞停之距離
    ，自後追撞系爭小客車，致系爭小客車受有損害，業如前述
    ，是被告有未保持隨時可以煞停距離之過失駕駛行為，甚為
    明確，被告就本件車禍之發生應負全部過失責任，堪可認定
    。又被告前開駕車過失行為與系爭小客車毀損之結果間，應
    認具有相當因果關係，揆諸上開規定，被告應就系爭小客車
    之損害負損害賠償責任。
　㈢又按物被毀損時，被害人除得依民法第196條請求賠償外，並
    不排除民法第213條至第215條之適用，惟民法第196條之規
    定即係第213條之法律另有規定，請求賠償物被毀損所減少
    之價額，得以修復費用為估定之標準，但以必要者為限，如
    修理材料以新品換舊品，應予折舊（最高法院77年第9次民
    事庭會議決議參照）。經查，系爭小客車因本件交通事故受
    損，原告已支付修復費用8,295元(含鈑金3,610元、塗裝 4,
    685元)，業據其提出順益汽車股份有限公司估價單暨電子發
    票證明聯為證（見調解卷第23、29頁），堪信為實在，本院
    審酌前開修復費用係鈑金及塗裝之工資，並非以零件之新品
    換舊品，當無折舊可言。原告主張系爭小客車回復原狀之必
    要費用為8,295元，應為可採。
　㈣按被保險人因保險人應負保險責任之損失發生，而對於第三
    人有損失賠償請求權者，保險人得於給付賠償金額後，代位
    行使被保險人對於第三人之請求權；但其所請求之數額，以
    不逾賠償金額為限，保險法第53條第1項定有明文。原告承
    保之系爭小客車於本件車禍發生後，原告已理賠予系爭小客
    車所有權人蔡欣璇8,295元，是原告依上開規定，代位請求
    被告賠償系爭小客車之修復費用8,295元，即屬有據。
　㈤末按給付無確定期限者，債務人於債權人得請求給付時，經
    其催告而未為給付，自受催告時起，負遲延責任；其經債權
    人起訴而送達訴狀，或依督促程序送達支付命令，或為其他
    相類之行為，與催告有同一之效力；遲延之債務以支付金錢
    為標的者，債權人得請求依法定利率計算之遲延利息；而應
    付利息之債務，其利率未經約定，亦無法律可據者，週年利
    率為百分之5，民法第229條第2項、第233條第1項及第203條
    分別定有明文。本件原告請求被告賠償，係屬給付未有確定
    期限之金錢債權，其請求自民事起訴狀繕本送達之翌日即11
    1年5月15日(自111年5月5日寄存送達於被告戶籍地派出所經
    10日發生效力)起至清償日止，按年息百分之5計算之利息，
    亦屬有據，應予准許。
五、綜上所述，被告因駕駛過失行為致系爭小客車受有損害，原
    告已履行其保險賠償義務賠付完畢。從而，原告依民法第18
    4條第1項前段、第191條之2前段、第196條及保險法第53條
    第1項之規定，請求被告給付8,295元，及自起訴狀繕本送達
    翌日即111年5月15日起至清償日止，按年息百分之5計算之
    利息，為有理由，應予准許。
六、末按訴訟費用，由敗訴之當事人負擔；小額訴訟，法院為訴
    訟費用之裁判時，應確定其費用額，民事訴訟法第78條、第
    436條之19第1項分別定有明文。本件訴訟費用額確定為1,00
    0元（即第一審裁判費），應由敗訴之被告負擔。　　
七、本件係依民事訴訟法第436條之8第1項規定之小額訴訟事件
    所為被告敗訴之判決，依同法第436條之20規定，應依職權
    宣告假執行。
八、據上論結，本件原告之訴為有理由，判決如主文。　　　
中　　華　　民　　國　　111 　年　　5 　　月　　31　　日
                  臺灣臺南地方法院臺南簡易庭
                                  法  官  張桂美
以上正本係照原本作成。
對於小額程序第一審判決之上訴，非以其違背法令為理由，不得為之。如不服本判決，應於送達後20日內，向本院提出上訴狀並表明上訴理由（須附繕本）且上訴狀內應記載表明（一）原判決所違背之法令及其具體內容；（二）依訴訟資料可認為原判決有違背法令之具體事實者。如委任律師提起上訴者，應一併繳納上訴審裁判費用。　　　　　　　　　　　　　　　　　
中　　華　　民　　國　　111 　年　　6 　　月　　2 　　日
                                  書記官  林彥丞